【裁判字號】    97,訴,696
【裁判日期】    980930
【裁判案由】    損害賠償
【裁判全文】
臺灣新竹地方法院民事判決               97年度訴字第696號
    原      告  乙○○
                          1號.
    訴訟代理人  李岳霖律師
    被      告  甲○○
                          0號.
                          現.
    被      告  統一綜合證券股份有限公司新竹分公司
    法定代理人  丙○○
    訴訟代理人  鄭惠蓉律師
上列當事人間損害賠償事件，本院於民國98年9 月9 日辯論終結
，判決如下﹕
    主    文
被告應連帶給付原告新臺幣肆佰玖拾肆萬仟佰柒拾元，及被
告甲○○自民國九十八年八月二十六日起，被告統一綜合證券股
份有限公司新竹分公司自民國九十七年十月十八日起，均至清償
日止，按年息百分之五計算之利息。
訴訟費用由被告連帶負擔。
本判決於原告以新臺幣壹佰陸拾伍萬元為被告擔保後得假執行；
被告統一綜合證券股份有限公司新竹分公司如以新臺幣肆佰玖拾
肆萬仟佰柒拾元為原告預供擔保後得免為假執行。
    事實及理由
甲、程序部分：
    本件被告甲○○經合法通知，未於言詞辯論期日到場，核無
    民事訴訟法第386條各款所列情形，爰依原告之聲請，准由
    其一造辯論而為判決。
乙、實體部分：
壹、原告主張：
一、緣被告甲○○前任職於被告統一綜合證券股份有限公司新竹
    分公司（下稱統一證券公司），擔任業務襄理乙職，於民國
    （下同）95年9 月17日以電話行銷方式，向原告推銷被告統
    一證券公司代理銷售之「統一全球債券」基金。原告於被告
    甲○○遊說推銷之下，遂同意以新臺幣（下同）50萬元價額
    申購該筆基金，並請被告甲○○代為處理基金申購事宜。嗣
    被告甲○○復數次向原告推銷數筆國內外基金，期間原告不
    疑有他，持續以數十萬元不等之金額分別購買數筆基金，並
    悉由被告甲○○代為辦理相關事宜，其金額業已價值數百萬
    元。
二、97年7 月間，原告因有贖回前所申購基金之需要，而於當月
    8 日去電詢問被告甲○○現存基金狀況，惟因無法聯繫上，
    原告遂轉向被告統一證券公司人員電詢確認原告現存基金狀
    況，詎被告統一證券公司人員於確認原告之交易紀錄後，竟
    回覆原告查無任何現存基金之相關交易紀錄，原告始發覺被
    告甲○○屢屢佯稱代為辦理基金相關申購手續，實係欲使原
    告陷於錯誤並進而交付大筆金錢，私吞入己，並無任何實際
    申購、交易行為。而此同時，被告甲○○自此失去蹤影，音
    訊全無，原告前請被告甲○○代為申購基金且未有贖回可能
    之款項，因被告甲○○之詐騙行為而受有財產損害，計有：
    KBC 比聯全球水利（力）資源資金，共2 筆，申購金額分別
    為50萬元、80萬元，手續費為8,250 元、9,120 元；凱基台
    商天下基金，申購金額計30萬元，手續費為1,800 元；天達
    環球策略基金，申購金額計80萬元，手續費為6,080 元；KB
    C 比聯替代性能源，申購金額計80萬元，手續費為9,120 元
    ；AIG 友邦拉丁美洲基金，申購金額計100 萬元，手續費為
    5,700 元；AIG 友邦亞太高股息基金，申購金額計20萬元，
    手續費為1,200 元；統一大滿貫基金，申購金額計50萬元，
    手續費為2,100 元（即附表一所示基金）等，原告受詐騙金
    額已高達4,943,370 元。
三、被告甲○○前以被告統一證券公司業務襄理乙職及代理被告
    統一證券公司處理基金申購等職，向原告推銷認購被告統一
    證券公司代理之國內外基金，業如前述。且基金申購期間，
    原告亦曾於部分基金獲有利潤時，連同本利成功贖回。而於
    原告同意被告甲○○代為申購第一筆基金後，被告甲○○竟
    趁其職務之便及利用原告先前成功買賣基金之信任，數次佯
    稱代為辦理基金申購手續，向原告詐取申購基金款項之侵權
    行為，諸如：自公司拿取申購申請書加以填載、收取現款、
    蓋用「基金專用章」及「承辦人」之印文、旋即自被告統一
    證券公司營業處所辦公室下樓，交付該等「申購繳款」證明
    予原告等，以其身分、職銜之客觀形式、營業場所所在地、
    時間、處所緊密關聯之情況下為本件之侵權行為，被告統一
    證券公司自應對其受僱人之侵權行為負僱用人連帶損害賠償
    責任。至承辦基金申購業務之人員雖為訴外人沈麗雪，被告
    甲○○為受託執行證券買賣之營業員，徵諸最高法院91年台
    上字第2627號判決意旨，仍足得知所謂業務工作之職務範圍
    ，洵應以客觀之外在形式外觀為判準與依據，是被告甲○○
    向原告詐騙之款項金額達4,943,370 元，而被告統一證券公
    司對此等行為竟然不予聞問，被告統一證券公司自應依民法
    第184 條第1 項及第188 條第1 項等規定就原告財產上所受
    損失，與被告甲○○負連帶損害賠償責任。
四、核原告與被告甲○○間素昧平生，亦無任何債權債務關係，
    今被告甲○○竟假藉推銷基金為由，惡意以偽造之基金申購
    文件暨相關印文詐騙原告大筆金錢，顯係無法律上之原因而
    受有是項金錢利益，則依上開民法規定，被告甲○○自應負
    不當得利返還責任。
五、綜上所述：被告甲○○以被告統一證券公司員工身份暨執行
    職務之行為，藉口為原告處理投資理財事宜，惡意詐得原告
    畢生辛勤工作所得，致使原告無端受有如此莫大之財產損害
    ，被告等自應連帶負起本件損害賠償責任，為此聲明：
    （一）被告等應連帶給付原告4,943,370 元，暨自起訴狀繕
          本送達被告翌日起至清償日止，按週年利率百分之5
          計算之利息。
    （二）原告願供擔保，請准宣告假執行。
    （三）訴訟費用由被告等連帶負擔。
六、對於被告答辯之陳述：
    （一）被告統一證券公司所謂97年3 月間之國泰世華銀行支
          票暨其存款憑證等款項，實係原告其他基金投資贖回
          之款項，該等款項本係原告所有，被告統一證券公司
          聲稱係「和解金」云云，並非事實：查原告前委託被
          告統一證券公司人員即被告甲○○代原告購置數筆基
          金，其中3 筆基金即統一強漢、大華主流品牌及統一
          亞太，原告業於97年3 月初向被告甲○○表示申請贖
          回，並於扣除投資損失金額68,331元暨所支出之手續
          費用6,340 元後，就前揭三筆基金之贖回金額各為54
          4,000 元、420,500 元及167,169 元，總計為1,131,
          669 元。職是，被告甲○○方於97年3 月間匯入原告
          帳戶及所交付原告支票票款等款項，實係上開3 筆基
          金之贖回款項，今被告統一證券公司聲稱是筆1,131,
          669 元之款項，係雙方當事人達成和解之用云云，顯
          係臨訟卸責之詞。蓋果如被告統一證券公司所稱雙方
          業就本件債務達成和解並清償完畢，則請被告統一證
          券公司另提出相關書面證明，否則，單憑被告甲○○
          給付款項之動作即可認雙方業已和解，實難令人不大
          呼荒謬。況且，本件訴訟標的金額為4,943,37 0元，
          亦與前揭被告給付金額相差甚遠，今被告統一證券公
          司陳稱本件業經和解清償云云，亦與事實不符，實甚
          顯然。
    （二）被告統一證券公司主張就本件侵權行為，不需負賠償
          之責云云，惟查﹕
          1.被告甲○○於原告委託代為申購附表一所示基金時
            ，於被告統一證券公司營業部任業務襄理，且原告
            自84年9 月14日起，於被告甲○○任職被告統一證
            券公司期間，即已委託被告甲○○代原告處理股票
            買賣事宜，長達13年有餘。再者，原告前請被告甲
            ○○代為申購基金時，亦曾親自前往被告統一證券
            公司櫃檯請被告甲○○代為申購附表一所示基金，
            當時，該申請書亦與被告統一證券公司真實之申請
            文件格式幾近相同，均係複寫三聯式，且第一聯至
            第三聯之留存對象及紙張顏色均如出一轍，同時亦
            載有斗大之「統一投資信託股份有限公司」文字與
            商標，於完成基金申購手續後，被告甲○○復交付
            原告蓋有被告「統一證券新竹分公司專用章」暨其
            審核員印章之申請文件，準此，原告既已身處被告
            統一證券公司營業之處所，且亦係由被告統一證券
            公司具有主管階級之人交付蓋有相關印文之申請書
            ，依一般人良善而普通知識之正常認知，自然就附
            表一所示基金之申請書所載文義堪信為真，而無庸
            另行徒費其他精神與勞力就所有相關細節一一求證
            。況且，附表一所示基金申請書上所載印文之真正
            與否，依經驗法則而言，客戶於申辦相同事項之時
            ，勢必均依其相同之注意程度及對該事項之專業承
            辦人員賦與高度之信賴程度，以完成相同之申辦程
            序。是被告統一證券公司辯稱其比對原告所提原證
            二至八號基金申購申請書上之「統一綜合證券股份
            有限公司新竹分公司基金專用章」印文與被告統一
            證券公司舊基金專用章印文，確認原告所提上開申
            購書上印文並非真正云云，應就此舉證以實其說，
            否則，空言否認其公司受僱人即被告甲○○所交付
            之文書印文，自不足採。至前揭「基金專用章」與
            「沈麗雪」印文是否為偽造、若為偽造、係由何人
            偽造等問題，兩造既皆無法確認，且原告對此亦早
            提出刑事告訴在案，則經由檢察官之偵查，自會真
            相大白；況查，被告辯稱其「基金專用章」係於97
            年1 月15日註銷並改使用新的基金專用章，並舉印
            鑑登記卡為證，惟97年1 月15日即為被告甲○○盜
            用客戶錢款爆發並遭調離櫃檯之時，則若被告統一
            證券公司主張為偽造，又何需心虛至此，於調動被
            告甲○○職務之同時，立即註銷「基金專用章」之
            印鑑登記。
          2.又被告統一證券公司復以附表一所示基金申請書、
            申請書上所載印文等相關事項，指稱原告有所錯誤
            。惟依被告甲○○所交付予原告之申請書內容可知
            ，附表一所示基金之付款方式，除電匯、台支及AT
            M 等方式外，另清楚載明「現金」之付款方式，是
            原告依被告統一證券公司人員即被告甲○○暨前揭
            申請書所指示之付款方法，逕以現金作為附表一所
            示基金申購之付款方式，並於被告甲○○交付基金
            申請書後，完成基金申購手續，衡其情節，原告就
            其交付現金乙事，自無任何失當之處。且附表一所
            示基金之申購，手續上僅是繳款、買入、贖回等單
            純的簡便動作而已，並不若其他證券交易般複雜，
            以致有一般股票交易上所謂之「全權委託」、「代
            客操作」等技術用語，被告指稱本件原告與被告甲
            ○○間是「全權委託」、「授權委託」、「私下委
            任關係」等，無異將基金購買複雜化，類比為股票
            操作，殊難謂為適當可採。
          3.再者，被告統一證券公司復以附表一所示基金為他
            公司發行之基金為由，意圖混淆視聽，蓋凡代為辦
            理基金申購之公司或銀行行號，往往除自家公司名
            下之基金外，尚會另再行代理他公司發行之基金，
            而鮮少僅以自家名下之基金作為該基金申購公司或
            銀行行號單獨銷售之項目，因此，被告統一證券公
            司於銷售自家品牌之3 種基金外，尚可基於其代理
            商之地位代理他公司發行之基金。甚且，一般投資
            大眾就境外公司發行之境外基金須透過臺灣集中保
            管結算股份有限公司依據銷售機構資料由銀行對申
            購人本人帳戶進行扣款轉帳作業等行政程序，顯難
            具有該等認識，蓋一般非金融專業人員，往往均僅
            得以申請書上所載事項為其注意範圍，是原告前依
            被告甲○○暨附表一所示基金之申請書所載付款方
            式，以交付現金之方式申購，並取得載有被告統一
            證券公司印文之申請書。準此，被告統一證券公司
            以其非基金發行公司暨境外基金扣款之程序為本件
            主張，顯有意圖模糊被告統一證券公司內部控管失
            誤之虞，且一再規避其與被告甲○○間之僱傭關係
            所應負有之監督管理責任，利用一般客戶資訊不對
            稱之弱勢地位，欺凌投資大眾，豈是事理之平。
    （三）有關96年11月12日、6 日、13日之統一證券投資信託
          股份有限公司申購申請書（即原證六、七、八號）等
          3 筆基金交易之說明：
          1.被告甲○○曾於96年11月12日向原告表示有「統一
            友邦拉丁美洲基金」，其走勢甚強，原告可以進場
            交易，惟因96年11月12日原告公司業務繁忙，無法
            抽身至被告統一證券公司臨櫃辦理基金交易，是被
            告甲○○於當日至原告任職之公司，請原告先行填
            寫該基金之申請書表格，並請原告隔日至被告統一
            證券公司營業處所，補蓋原告印章，同時至被告統
            一證券公司一樓之國泰世華銀行提領金錢繳納款項
            ，故始出現交款日期與申請日期印文相隔一日之情
            。另筆原證七號基金交易情形亦復如是，而均係被
            告甲○○告知原告得於隔日補交基金申購款項，始
            生此情。
          2.原告於96年11月13日向被告甲○○申購原證六及原
            證八等基金，並於同日以500,000 元、505,800 元
            及502,000 元等3 筆款項繳付前揭2 筆基金之申購
            款項，而該3 筆款項，總計為1,507,800 元，金額
            亦與原證六及原證八等基金申購總額數目完全相符
            ，並無任何可議之處。
    （四）被告統一證券公司陳稱：「．．．原告未提出確實交
          付資金予甲○○購買所謂另外3 筆基金證明暨投資損
          失及手續費用證明．．．」云云。惟依該3 筆基金之
          申購文件即96年3 月21日、5 月22日、11月6 日之申
          購申請書中可知（原證九），統一強漢基金之申購手
          續費為申購價金之0.5%；統一大華主流品牌基金之申
          購手續費為申購價金之0.6%；統一亞太基金之申購手
          續費為申購價金之0.42% 。又贖回金額計算部分，均
          係依申請贖回當日之基金購買單位價格及贖回單位價
          格之價差為基礎，此可觀已贖回基金列表（原證十一
          ）內容自明，且實務上亦係如此操作。再者，依上開
          已贖回基金列表所示，該3 筆基金中，統一大華主流
          基金及統一亞太基金於贖回當日之單位價格顯低於購
          買當時之單位價格，是該項投資明顯並無獲利，而有
          虧損，準此，原告就該3 筆投資金額自當承受投資風
          險中所受損失，而無任何異議及歸究他人之理。故原
          告始未向被告甲○○起訴求償是筆金額。
    （五）至於被告統一證券公司指稱下列3 筆基金，被告陳稱
          無存款存入憑條云云，並非事實。茲將該3 筆基金付
          款狀況整理如下：KBC 比聯全球水資源基金96年4 月
          25日申購，於96 年4月26日存入現金508,250 元至被
          告甲○○000000000000號帳戶；凱基台商天下基金96
          年4 月26日申購，於96年4 月26日存入現金至訴外人
          劉萬貴000000000000號帳戶；AIG 友邦拉丁美洲基金
          96年11月12日申購，AIG 友邦拉丁美洲基金與統一大
          滿貫基金合購，計1,500,000 元，加計手續費後為1,
          507,800 元，並於96年11月13日存入500,000 元至被
          告甲○○000000000000號帳戶、於96年11月13日存入
          505,800 元至被告甲○○000000000000號帳戶、於96
          年11月13日存入502,000 元至訴外人劉萬貴00000000
          0000號帳戶，是被告統一證券公司既明知96年11月13
          日共有1,507,800 元分別存入被告甲○○及訴外人劉
          萬貴帳戶，惟被告統一證券公司之陳述卻又故作玄虛
          ，謂無存入憑條云云，實則，乃是被告甲○○挪用匯
          款所致，揆上說明，至不足取。
    （六）原告確已善盡注意義務，被告所陳，亦與事實不符：
          原告於申購附表一所示基金前，均係原告親自填寫申
          請書、用印，親身赴被告統一證券公司營業場所辦理
          並完成交款動作，且被告統一證券於其營業場所設有
          營業櫃台與另一業務審核櫃台，雖被告甲○○非經辦
          審核人員，惟依被告甲○○與原告長期之客戶關係及
          被告甲○○代為處理基金申購事宜之職責，縱該申購
          文件係由被告甲○○交付原告，按常理亦無礙基金申
          購程序之完成，反可證被告甲○○係於執行職務中，
          詐騙原告金錢之事實。而於附表一所示基金申購後，
          因被告甲○○為負責原告基金服務之專業業務人員，
          是原告於基金申購後，時有電洽被告甲○○詢問基金
          現況暨未來走勢，其基金申購之大小細節，原告基於
          對被告甲○○之信任，並基於讓被告甲○○得以賺取
          業務獎金之心態，始將原告重要投資交付被告甲○○
          負責處理，核原告申購基金前後，原告始終善盡注意
          義務，且於部分基金得以成功贖回金額後，原告更不
          疑有它，復請被告甲○○代為申購基金，是與常情並
          未有任何相違背之處。
    （七）本件損害實係被告甲○○趁其職務之便，詐取原告金
          錢，而與原告交付金錢予被告甲○○之方式無任何關
          連。被告甲○○與原告之間，自始至終均係基於金融
          業務人員及基金交易客戶之關係，而無任何私交關係
          ，是原告之所以會交付金錢予被告甲○○，全係出於
          支付基金申購款項之單純想法。又被告甲○○身為被
          告統一證券公司之業務人員，竟以公司職務、業務控
          管之龐大漏洞，趁其職務之便，交付不實文件詐取原
          告金錢，原告就其所能注意之範圍業已善盡注意義務
          ，惟道高一尺，魔高一丈，若有心人欲以更高超之詐
          騙伎倆詐取他人金錢，一般良善百姓自難以防備，況
          原告亦非閒來無事之人，任意將一生辛苦所得交付被
          告甲○○無償使用，今被告統一證券公司不思檢討治
          理疏失，一再以不實說詞，意圖卸除其職務管理責任
          ，洵不可採。
    （八）被告統一證券公司陳稱由原證二至八號之存入憑條所
          載之戶名及帳號，證明原告當然清楚知道自己之款項
          匯入被告甲○○使用之私人銀行帳戶云云，對此被告
          統一證券公司亦應負舉證之責：
          1.按原告於98年2 月11日開庭即指出原證二至八號中
            之原留印鑑為原告親自蓋章，而其他手寫資料即申
            購單、取款憑條、存入憑條等需要手寫之處都是被
            告甲○○所填寫，被告統一證券公司卻仍陳稱原告
            「當然清楚知道」款項係匯入被告甲○○使用之私
            人銀行帳戶，被告統一證券公司自應就其如何為此
            主張負舉證之責。
          2.何況，被告統一證券公司所指稱之「劉萬貴」、「
            陳璟鋒」等人，原告從不認識，皆與原告無涉，原
            告前將附表一所示基金申購之款項交付予被告甲○
            ○，並收受該員給予之申購書，且認申購手續完成
            後，原告即自行離去，嗣被告甲○○所為之任何行
            為，原告實無從可知，遑論原告就被告甲○○擅自
            將附表一所示基金款項匯入訴外人劉萬貴、陳璟鋒
            等帳戶之行為能有何認識。凡此，本即為原告提起
            本件訴訟，指摘被告甲○○侵權行為之不法侵害行
            為所在，豈容被告統一證券公司本末倒置。
    （九）被告統一證券公司復稱由原證二至原證八申請書及銀
          行匯款資料顯示原告尚未繳付基金申購款，被告甲○
          ○就已交付申購申請書收執聯，原告竟未繳款即已先
          拿到繳款證明，證明原告是授權委託被告甲○○代申
          購基金，原告明知未繳款卻持有已繳款證明書，該證
          明書當然是偽造云云，亦不足採：
          1.被告統一證券公司自始均未否認原證二至八號中各
            紙申購申請書表單之真正，且申請書表單證物原本
            亦於本院當庭勘驗核對完訖，被告統一證券公司當
            場無意見，其竟再度指稱申購申請書收執聯是虛假
            偽造，前後意見迥不相符，誠令人難以採信被告統
            一證券公司之辯詞。
          2.其次，徵諸原證二至原證八之申購書，在付款方式
            上有明確載稱得以現金方式繳款申購基金。則原告
            交付現金取款憑證予被告統一證券公司之受僱人，
            何足為怪？被告統一證券公司之受僱人收取現款後
            交付申請書收執聯予申購人，亦不足為奇！被告統
            一證券公司陳稱由繳款證明可證原告授權被告甲○
            ○代申購基金，其主張之依據為何？殊令人不解，
            亦未見舉證以實其說；甚且，其聲稱原告與被告甲
            ○○似共同串通故意訛詐被告統一綜券公司，更乃
            無憑無據。
    （十）至於被告統一證券公司指稱原告前於83年間與被告統
          一證券公司簽有「委託買賣證券受託契約書」、「委
          託人交割款券轉撥同意書」、「聲明書」等文書，是
          原告明知更承諾不將銀行存摺、印章、款項等交付公
          司員工代為保管或代為買賣，故本件原告應自行負責
          云云，亦非可採。蓋如前所述，本件原告之存摺、印
          章等，從未交由被告甲○○或被告統一證券公司之其
          他受僱人持有，甚至在取款時，亦係親自用印，未假
          手他人，徵諸前揭被告所提出之文書內容，並無違背
          。且查，原告所取得之申購申請書已載明基金申購方
          式得以現金付款方式為之，則原告選擇以現金付款，
          將款項（即蓋用原留印鑑後之銀行取款憑條）交付予
          被告統一證券公司之受僱人即被告甲○○以為基金申
          購，此與被告前開辯稱，亦無任何相左，兩者乃屬二
          事，並不相涉。
    （十一）被告統一證券公司指稱原告配合被告甲○○隱暪被
            告統一證券公司款項往來與委託代購基金、被告甲
            ○○明知其係違法違約私下接受原告交付款項受託
            代申購基金、本件係被告甲○○受原告授權委託，
            卻違法未履行其與原告間私下約定之委任關係行為
            云云，一如前述，除未說明所謂委任之依據何在？
            更避而不談被告甲○○身為被告統一證券公司之受
            僱人，對於該被告利用職務上之身分、頭銜與機會
            ，以及在被告統一證券公司營業場所進行收取款項
            、交付蓋有公司收款章之繳款證明，再挪用客戶款
            項等等，已然該當侵權行為，依上說明，自無足取
            。
    （十二）被告統一證券公司爭執原告曾有6 筆基金贖回，均
            取回本金利潤，故應扣除云云，則係顯然錯誤，亦
            無理由：
            1.該等已贖回之基金款，無論其損益或賺賠如何，
              均不在原告起訴請求之範圍，對該部分本即無庸
              加以審酌，更無需將之與本件之侵權行為混為一
              談。
            2.按民法第216 條之1 所定之損益相抵原則，固係
              指「同一原因事實而生之損害與利益而言」，而
              所謂「同一原因事實」，係指造成損害之原因事
              實，是否同時受有利益而言。今查本件原告所據
              以請求者，為原證二至原證八各筆申購基金款項
              遭被告甲○○侵權挪用所致之損害賠償，已如前
              述，而論斷是否有民法第216 條之1 所定之「受
              有利益」，依上說明，自應以該等造成損害之侵
              權行為範圍為判斷依據，否則，無限制擴張「同
              一原因事實」之認定，將與損益相抵之法理不符
              。
            3.再者，退萬萬步言，縱設若本件有民法第216 條
              之1 損益相抵原則之適用，被告統一證券公司辯
              稱原告曾辦理基金贖回而取回本金及利潤有2,93
              7,218 元，為原告所受有之利益，並據此主張原
              告請求賠償之金額，應扣除該利益云云，惟查上
              開2,937,218 元基金贖回款項，係指本金加計利
              息而言，並非全部為申購基金之利益，事所至明
              ，被告以此抗辯扣除該利益（即2,937, 218元）
              全部，顯然誤認，自不足採。
貳、被告統一證券公司主張：
一、原告起訴狀原證二至原證八之基金申購申請書是否為真正？
    （一）原告提出原證二至原證八申請書之空白格式跟訴外人
          統一投資信託股份有限公司（下稱統一投信公司）提
          供給代銷機構所使用之空白格式相符，而被告統一證
          券公司也有此空白格式之申請書。
    （二）被告統一證券公司經比對確認，原證二至原證八基金
          申請書上「基金專用章」與「沈麗雪」印文，以及申
          請書上所有書寫填載之文字，均為偽造，並非真正。
    （三）至於上開2 印文以及申請書填載文字內容，是否被告
          甲○○偽造？被告統一證券公司無法確認，但不爭執
          。
    （四）被告統一證券公司「基金專用章」格式有新舊不同。
          因基金專用章為日期橡皮戳章，日期期限10年，舊的
          基金專用章從87年6 月9 日使用至97年1 月15日止，
          將近10年，因此於97年1 月15日註銷舊章，改使用新
          的基金專用章。原告所謂被告統一證券公司故意改用
          新的基金專用章云云，並非事實。
    （五）本件是因原告起訴主張被告甲○○偽造基金申購文件
          及印文，且原告已向新竹地檢署告訴被告甲○○偽造
          文書及詐欺罪，之後被告統一證券公司才依據原告主
          張而於97年12月29日對被告甲○○提出偽造印文之告
          訴及告發。此有原告97年10月7 日之起訴狀、本院97
          年12月29日言詞辯論筆錄及被告統一證券公司97年12
          月29日刑事告訴狀可憑。未料，原告於98年3 月11日
          言詞辯論意旨續狀竟改稱：「被告統一證券公司否認
          申請書上印文真正，被告應就偽刻之非常態事實負舉
          證責任」云云。因本件並非被告統一證券公司先主張
          此事實，原告推翻自己先前起訴狀說詞，已屬無據。
          而倘原告不再主張被告甲○○偽造基金申請書上印文
          ，則原告之前對被告甲○○提起刑事告訴，是否涉及
          誣告罪嫌？
    （六）承上，是原告97年10月7 日起訴狀主張被告甲○○偽
          造基金申購文件及印文，並對被告甲○○提出刑事偽
          造文書與詐欺告訴，因被告統一證券公司對原告此部
          分主張不爭執。從而，依據民事訴訟法第279 條第1
          項之規定，被告統一證券公司自無庸再舉證。又被告
          統一證券公司於97年12月29日當庭主張原證二至原證
          八申請書「基金專用章」與「沈麗雪」印文以及填載
          內容均為偽造，當庭原告對被告統一證券公司主張不
          爭執，從而，依據民事訴訟法第280 條第1 項之規定
          ，被告無庸再舉證。原告就自己主張並已自認之事實
          ，倘仍故為相反無謂爭執，請向新竹地檢署調閱97年
          度他字第1556號卷宗即明。
二、原告起訴狀原證二至原證八之銀行取款及存入憑條資料，是
    否確實如原告主張係為申購所謂8 筆基金？
    （一）依據原證二至原證八基金申購申請書及國泰世華銀行
          取款憑條及存入憑條整理如附表一。
    （二）依附表一，8 筆所謂申購基金中，只有編號8 「統一
          大滿貫基金」為訴外人「統一投信公司」所發行之基
          金，其餘7 筆基金均為其他基金公司所發行。因此編
          號1 至7 所謂基金申購申請書，皆有「非基金發行公
          司」所出具「申購/ 買回/ 轉申購申請書」之明顯錯
          誤。因此被告統一證券公司否認原告所謂匯款係為申
          購基金之主張。
    （三）依附表一所示8 筆基金，原告全部未將申購款項匯入
          發行基金公司基金指定專戶。其中5 筆基金（編號1
          、2 、4 、5 、6） 更為境外公司發行之境外基金，
          境外基金必須透過臺灣集中保管結算所依據銷售機構
          資料由銀行對申購人本人帳戶進行扣款轉帳作業，但
          原告仍將基金申購款項之提存款直接交由被告甲○○
          處理，亦有明顯之錯誤。因此被告統一證券公司否認
          原告所謂匯款係為申購基金之主張。
    （四）依附表一所示8 筆所謂申購基金，其中4 筆基金（編
          號1 、6 、7 、8） 原告先取得基金申購申請書收執
          聯後，隔1 日或2 日方將所謂申購款項存入被告甲○
          ○等人私人銀行帳戶。按客戶須先繳交匯款證明予經
          辦人，經辦人才會交付申購申請書收執聯，用作已繳
          款證明，但上開4 筆基金，原告竟尚未繳付基金申購
          款，被告甲○○就已交付原告申購申請書收執聯，原
          告明知自己未繳款卻持有已繳款證明，竟然不告知被
          告統一證券公司，原告與被告甲○○均明知未繳款卻
          有已繳款證明，明知該收執聯是虛假偽造，是否原告
          與被告甲○○2 人共同串通故意訛詐被告統一證券公
          司？因此被告統一證券公司否認原告所謂匯款係為申
          購基金之主張。
    （五）依附表一示8 筆所謂申購基金中，其中3 筆基金（編
          號6 、7 、8） 申購款項，原告實際存入被告甲○○
          等私人銀行帳戶款項，竟然多於應繳納之申購款項，
          誠屬明顯錯誤非常態之申購基金狀況，因此被告統一
          證券公司否認原告所謂匯款係為申購基金之主張。
    （六）暫依據原告主張其有6 筆基金成功向被告甲○○辦理
          贖回，但原告自承未填寫任何贖回申請單據，原告向
          被告甲○○要求贖回基金價格依當日基金淨值計算，
          要求後，13日至69日（平均入帳期間約30日）原告買
          賣股票用的銀行帳戶，就有非訴外人統一投信公司委
          託銀行保管基金專戶帳號存入款項總計2,937,218 元
          。此觀之本院98年2 月11日之筆錄、原告98年2 月9
          日言詞辯論意旨狀第3 頁之記載原告於自行製作「劉
          恆信購買基金細目」稱已贖回的6 筆基金含本金利潤
          計2,937,218 元；茲將原告所稱6 筆贖回基金的「要
          求贖回日期」及「贖回入帳日期」整理如附表二。另
          依國泰世華銀行98年2 月13日（98）國世銀新竹字第
          27號函檢送「劉恆信000-00-0000000帳號交易明細資
          料」，原告劉恆信所謂6 筆贖回基金，其中1 筆基金
          贖回款無存入紀錄（附表二編號D ：贖回入帳日期97
          年6 月3 日），其餘5 筆基金贖回款在交易明細資料
          的「摘要說明」均為空白，證明並無基金專戶帳號將
          所謂贖回匯款予原告，此屬明顯錯誤，絕非常態之贖
          回基金狀況，從而，被告統一證券公司否認原告所謂
          匯款係為申購基金之主張。
    （七）正常基金贖回程序：客戶擬贖回訴外人統一投信公司
          發行基金時，臨櫃辦理須攜帶身份證正本及原留印鑑
          ，並填載如「統一投信公司統一基金申購/ 買回/ 轉
          申購申請書」向訴外人統一投信公司申請贖回，並當
          場取得贖回申請書收執聯。買回價金計算日為申請日
          之次1 營業日之基金淨值為基準，買回價金於申請日
          起算5 個營業日內從公司專戶直接匯入本人指定銀行
          帳戶。反觀本件：
          1.申請贖回基金時，須填載基金贖回申請書並當場取
            得收執聯，且贖回款由基金專戶直接匯入本人指定
            銀行帳戶，但原告只須向被告甲○○要求贖回，無
            須填寫任何贖回申請單據，其買賣股票用銀行帳戶
            ，就有非基金專戶銀行帳號存入贖回基金的本金及
            利潤，先後高達2,937,218 元。
          2.贖回價金計算日，為申請日之次1 營業日之基金淨
            值為基準，但原告是以向被告甲○○要求贖回當日
            基金淨值計算。
          3.贖回價金應於申請日起算5 個營業日內匯入本人帳
            戶，但如附表二，原告6 筆贖回基金入帳期間，從
            要求贖回日，到價金存入原告帳戶日，期間至少13
            日（編號A），長則達42日（編號D） ，甚至有69
            日（編號B） ，平均入帳期間長約30日。是以，從
            原告無需填載基金贖回申請書，贖回款是以要求贖
            回該日基金淨值計算，非由訴外人統一投信公司基
            金專戶帳號匯入其買賣股票用銀行帳戶，甚至原告
            容許贖回款項入帳期間超過2 個多月，平均入帳期
            間則長達約30日，均屬明顯錯誤並極端變態之贖回
            交易狀況，因此被告統一證券公司否認原告所謂匯
            款係為申購基金之主張。
    （八）又被告甲○○於97年2 月16日自被告統一證券公司離
          職後，到訴外人大華證券公司新竹分公司擔任營業員
          ，原告隨即97年2 月29日也辦理銷戶，轉到訴外人大
          華證券公司新竹分公司開戶並續由被告甲○○擔任證
          券買賣營業員。而被告甲○○離職後，依據原告自行
          製作「劉恆信購買基金細目」，原告自稱在97年4 月
          22日仍向被告甲○○要求贖回1 筆基金（附表二編號
          D） 。原告既知被告甲○○已離職，卻不向被告統一
          證券公司或訴外人統一投信公司要求贖回基金，仍向
          被告甲○○為之，除證明原告並非因被告甲○○在被
          告統一證券公司擔任營業員或執行職務而委託，否則
          焉有向已離職員工要求辦理贖回？亦證明原告與被告
          甲○○共同串通故意訛詐被告統一證券公司之嫌，因
          此被告統一證券公司否認原告所謂匯款係為申購基金
          之主張。
    （九）按客戶必須先持身分證正本及印鑑章至投信公司辦理
          完成基金帳戶開戶手續，客戶始能依據開戶資料留存
          印鑑向投信公司或代銷售機構申購基金。購買基金款
          項應以客戶名義匯入指定金融機構基金專戶；如申購
          境外基金，申購款項則應匯入集保結算所指定之金融
          機構帳戶。客戶親自臨櫃辦理申購基金須繳交匯款證
          明予經辦人，才能當場自經辦人處取得申購申請書收
          執聯。客戶於申購單筆基金後，訴外人統一投信公司
          於申購當月寄送有基金帳戶總資產明細之「統一投信
          系列基金交易對帳單」，之後每半年寄送交易對帳單
          供客戶核對。而依據原告自行製作「劉恆信購買基金
          細目」，原告自稱先後總共給付7,600, 000元予被告
          甲○○購買14筆基金，如此鉅額款項申購基金，原告
          卻未與訴外人統一投信公司辦理開戶手續，也從未經
          由被告統一證券公司申購任何國內或境外基金，也未
          曾將任何申購資金匯入各發行基金公司或訴外人統一
          投信公司或被告統一證券公司或指定基金專戶，甚且
          在原告所謂申購基金2 年期間（95年9 月至97年7 月
          ），原告既不管所申購基金並非訴外人統一投信公司
          所發行（附表一編號1 至7） ，不管明知受理申購基
          金經辦人為訴外人沈麗雪，並非被告甲○○，也不管
          未曾收到基金帳戶總資產明細之「統一投信系列基金
          交易對帳單」，原告也不向各發行基金公司或訴外人
          統一投信公司或被告統一證券公司洽詢所謂申購基金
          狀況或要求辦理贖回，完全背於一般常情。因此被告
          統一證券公司否認原告所謂匯款係為申購基金之主張
          。
三、倘原告提款及存款確係為申購附表一所示8 筆基金，則原告
    是否係委託被告甲○○代為申購基金，並委由被告甲○○處
    理銀行提存款及用印手續，被告甲○○完成匯款後將銀行單
    據交由原告收執？則原告是否知悉其所謂申購基金款項係存
    入被告甲○○等私人銀行帳戶？
    （一）依據原告於本院筆錄所述以及原告所提書狀所載，原
          告已經自認委託被告甲○○代為申購基金，且相關提
          款及存款憑條及其用印等均委由被告甲○○代為處理
          ，被告甲○○完成匯款後，將銀行單據交由原告收執
          ，原告已經自認知悉其所謂申購基金款項係存入被告
          甲○○等私人銀行帳戶，原告亦已自認原證二至原證
          八及國泰世華銀行取款憑條、存入憑條單據之填載及
          用印均係由被告甲○○代為處理，被告甲○○完成匯
          款動作後，仍將銀行單據交由原告收執，原告更自認
          當場確認取款與存入憑條所填載金額。從而，取款與
          存款既同時完成，且被告甲○○將銀行單據交回由原
          告收執，依照原證二至原證八國泰世華銀行存入憑條
          上均明載匯入戶名帳號有「甲○○00000000000 、或
          劉萬貴000000000000、或陳璟鋒000000000000」，證
          明原告當然清楚知道自己的款項存入被告甲○○（或
          劉萬貴、陳璟鋒）私人銀行帳戶。尤其，到銀行辦理
          取款，必須持有銀行存摺、印鑑及取款密碼，三者缺
          一不可，此乃一般常識。原告既然將取款及存款事宜
          均交由被告甲○○處理，勢必須將銀行存摺、印鑑及
          取款密碼交付及告知被告甲○○，則徵諸常情，將重
          要之銀行存摺、印鑑及取款密碼交由被告甲○○代為
          處理，且原告稱先後共提款高達760 萬元委託被告甲
          ○○代為申購基金，如此鉅額款項，原告絕對會以極
          高度的注意核對確認，證明原告當然清楚知道自己的
          款項匯入被告甲○○（或劉萬貴、陳璟鋒）私人銀行
          帳戶。
    （二）至於原告主張係因申請書上「付款方式」有現金繳款
          方式，原告認提領現金交付被告甲○○為已完成申購
          手續，並不知被告甲○○未代其申購基金云云，誠屬
          謊言：
          1.如上述，依據筆錄以及原告所提書狀，原告既已自
            認銀行取款及存款係交由被告甲○○代為處理，則
            原告所謂提領現金交付被告甲○○之詞，自相矛盾
            ，不可採。
          2.原證六至原證八申請書上付款方式無現金繳款方式
            ；原證二至原證八申請書上付款方式均有加註「限
            以申請人本人名義匯款」。依據訴外人統一投信公
            司基金申購辦法，客戶無論是親自臨櫃辦理、郵寄
            申請、網際網路下單或傳真交易申購基金，訴外人
            統一投信公司或代銷售機構（含被告統一證券公司
            ）人員均不接收客戶交付現金，客戶須自行將申購
            款項以現金存款、銀行電匯、台支、ATM 轉帳方式
            匯入指定銀行的訴外人統一投信基金專戶，再繳交
            繳款收據。因此，如果客戶親自攜帶現金到訴外人
            統一投信公司或代銷售機構櫃檯申購基金時，客戶
            仍須自行至銀行辦理現金存款繳納，再繳交銀行繳
            款單據。
          3.原證二至原證八申請書上均蓋有經辦人沈麗雪印文
            。且依原告98年2 月9 日言詞辯論意旨狀稱：「雖
            被告甲○○非經辦審核人員，惟依被告甲○○與原
            告長期之客戶關係及被告甲○○代為處理基金申購
            事宜之職責，縱該申購文件係由被告甲○○交付原
            告」，證明原告知道被告統一證券公司受理申購及
            贖回基金之承辦人為訴外人沈麗雪，並非被告甲○
            ○。因此，原告既明知被告甲○○非申購基金的經
            辦人，且如上述，原告是因委託被告甲○○代申購
            基金而將款項交付被告甲○○，原告因委託代申購
            而交付款項予非經辦人員，絕不能稱之為依據基金
            申購申請書上付款方式繳款現金。亦即倘原告到被
            告統一證券公司申購基金而繳交現金，也應該是將
            現金交付給基金申購申請書上之經辦人沈麗雪，焉
            有交付既非櫃檯人員又非經辦人員之被告甲○○，
            顯見原告所謂依據基金申購申請書上付款方式繳納
            現金，乃推卸責任之詞。
四、倘被告甲○○收受原告申購基金款項卻未替原告申購基金，
    則被告甲○○行為是否為執行被告統一證券公司營業員職務
    範圍？
    （一）被告甲○○行為完全無關有價證券買賣之職務，純屬
          被告甲○○個人犯罪行為，非執行職務行為：
          1.被告統一證券公司是為了接受客戶委託買賣有價證
            券，而僱用被告甲○○擔任營業員從事直接有關有
            價證券買賣之行為。
          2.依據「證券商負責人與業務人員管理規則」第2 條
            第2 項第2 款規定：「本規則所稱業務人員，指為
            證券商從事下列業務之人員：．．．二、有價證券
            承銷、買賣之接洽或執行。」、第3 條第2 款規定
            ：「業務員：從事前條第二項各款有價證券承銷、
            自行買賣、受託買賣．．．職務者。」、第4 條規
            定：「證券商業務人員，應為專任，．．．證券商
            之下列業務人員不得辦理登記範圍以外之業務或由
            其他業務人員兼辦．．．一、辦理受託買賣有價證
            券業務之人員。」、第18條規定：「業務人員不得
            有左列行為：．．．十一、挪用或代客戶保管有價
            證券、款項、印鑑或存摺。」營業員為專任，營業
            員職務範圍僅限依據客戶每次指示證券之種類、數
            量、價格執行受託買賣，不得辦理證券受託買賣以
            外之業務，並禁止營業員挪用或代客戶保管款項。
            故被告甲○○擔任被告統一證券公司營業員的業務
            範圍，為專任接受客戶委託執行證券買賣，受理或
            代客戶申購基金非被告甲○○的營業員業務工作範
            圍，被告甲○○更不能挪用或代客戶保管款項而與
            客戶有任何款項往來關係。
          3.參照最高法院88年度台上字第962 號、92年度台上
            字第485 號民事判決案例，也均認必營業員因執行
            與有價證券買賣有關之行為而不法侵害他人之權利
            者，始得令證券商與該營業員負連帶賠償責任，倘
            係營業員個人之犯罪行為而無關有價證券買賣之職
            務者，尚難謂係因執行職務而不法侵害他人之權利
            ，而令證券商對該營業員負民法第188 條僱用人責
            任。
          4.綜上述，本件原告係委託被告甲○○代申購基金並
            交由被告甲○○代處理銀行提存款項，被告甲○○
            行為完全無關有價證券買賣之職務，自係屬於被告
            甲○○個人之犯罪行為，亦即本件並非被告甲○○
            執行與有價證券買賣有關之行為，則被告甲○○侵
            害原告之行為，自非因執行職務而不法侵害原告之
            權利。
    （二）本件係被告甲○○個人違法違約未履行其與原告間委
          任代申購基金行為，純屬被告甲○○個人犯罪行為，
          非執行職務行為。
          1.原告明知被告甲○○擔任被告統一證券公司營業員
            的業務範圍，為專任接受客戶委託執行證券買賣，
            受理或代客戶申購基金、代填寫提存款單辦理銀行
            匯款，均非被告甲○○的營業員業務工作範圍。原
            告更明知並承諾不將任何款項交付被告統一證券公
            司任何員工包含營業員被告甲○○，如有任何款項
            往來行為，同意自行負其責任。此有：
            原告在被告統一證券公司開戶時親自簽名及蓋章
              同意遵守之「委託人交割款券轉撥同意書」第7
              條約定：「本人（劉恆信）承諾遵守規定，不將
              銀行存摺、集保證券存摺、印章及任何有價證券
              或款項交付貴公司員工代為保管、買賣、交割或
              代辦證券集保相關手續。倘有違反上開規定致生
              任何損失，本人願自行負責。」
            原告親自簽名及蓋章出具承諾之「聲明書」：「
              聲明人（劉恆信）願配合證券商負責人與業務人
              員管理規則之規定，不將有價證券、款項、存摺
              （含一般銀行存摺與集保公司存摺）及印章交付
              貴公司員工代為保管或代為買賣，並不與貴公司
              員工有任何借貸或媒介借貸之行為。否則願自負
              責任。」
            被告統一證券公司每月寄送客戶（含原告）之買
              賣對帳單，其上均以黑粗體字加註警語：「特別
              告知注意事項：本公司及證交法規均嚴格禁止營
              業員及所屬人員以任何原因代客戶保管印鑑、存
              摺、有價證券，或代客戶全權操作；本公司特別
              提醒並告知貴客戶：不得將印鑑、存摺、有價證
              券交付本公司營業員及所屬人員保管，或委託代
              為全權操作；貴客戶如明知而違反以上告知事項
              ，將招致本公司無法對該帳戶有效執行內控監督
              ，客戶帳戶內存款或股票恐因此遭受不測之風險
              或導致無法預期之操作損失，而此風險之後果須
              完全由貴客戶自行承擔。」可證。
          2.原證二至原證八申請書上均蓋有「經辦人沈麗雪」
            印文。並依原告98年2 月9 日言詞辯論意旨狀稱：
            「雖被告甲○○非經辦審核人員，惟依被告甲○○
            與原告長期之客戶關係及被告甲○○代為處理基金
            申購事宜之職責，縱該申購文件係由被告甲○○交
            付原告．．．」證明原告確實知道被告統一證券公
            司受理申購及贖回基金之承辦人為訴外人沈麗雪，
            並非被告甲○○。且原告於被告甲○○離職後仍要
            求贖回1 筆基金，是原告確實明知受理或代客戶申
            購及贖回基金非被告甲○○的營業員業務工作範圍
            。
          3.依據被告甲○○親簽之88年8 月19日切結書（第1
            條）、89年12月20日切結書（第2 條）、94年11月
            24日切結書（第2 條），被告甲○○同意遵守「證
            券商負責人與業務人員管理規則」規定，因此，被
            告甲○○亦明知其係違法違約私下接受原告交付款
            項受託代申購基金。
          4.參照最高法院93年台上字第1887號、87年台上字第
            1580號、89年台上字第2539號民事判決要旨、臺灣
            臺北地院91年度訴字第1849號民事判決、臺灣臺南
            地方法院92年度重訴字第394 號民事判決等相類之
            法院判決案例，也均認為客戶私下將款項交付證券
            商營業員委託買賣股票致遭損失，是受僱人個人受
            託行為，非營業員執行其在證券商營業員之職務行
            為，客戶對於所生損害，應自負其責。同理，原告
            就其私下委託被告甲○○代購基金並處理提存款所
            生損害，當然不能對被告統一證券公司主張依民法
            第188 條負連帶賠償責任。
          5.綜上述，原告明知其係違法違約將款項存入被告甲
            ○○私人銀行帳戶委託其代申購及贖回基金，而依
            被告甲○○出具切結書所載，被告甲○○亦明知其
            係違法違約私下接受原告交付款項受託代申購及贖
            回基金，雖被告甲○○竟未將原告交付款項代為申
            購基金，反而偽造基金申購申請書收執聯交付原告
            ，但不論客觀上及主觀上，本件均係被告甲○○私
            下接受原告授權委託，卻違法違約未履行其與原告
            二人間私下約定之委任關係行為，純屬被告甲○○
            個人犯罪行為，非被告甲○○執行被告統一證券公
            司營業員職務範圍。
五、被告統一證券公司是否應負民法第188 條僱用人賠償責任？
    （一）被告統一證券公司每月均會定期召開月會，對所有營
          業員施以教育訓練，加強營業員之法治觀念，且每位
          營業員均有簽署切結書同意遵守相關證券法令規定。
          又依據前開原告親簽之「委託人交割款券轉撥同意書
          」、原告出具「聲明書」之約定承諾事項及被告統一
          證券公司每月寄送的買賣對帳單上，均一再提醒客戶
          切勿私下委託營業員或與之有款項往來關係，否則自
          負損害責任。是被告統一證券公司選認受僱人及監督
          其職務已盡相當之注意，被告統一證券公司符合民法
          第188 條第1 項但書規定不負賠償責任。
    （二）本件原告故意不循正當合法程序進行申購及贖回基金
          交易，卻違反親自簽名及蓋章出具「聲明書」及「委
          託人交割款券轉撥同意書」承諾事項，故意擅自提供
          款項私下委託被告甲○○代申購基金，原告與被告甲
          ○○均共同蓄意欺瞞被告統一證券公司。亦即若無原
          告私下授權委託被告甲○○代申購及贖回基金，委託
          被告甲○○辦理提款存款，甚至配合被告甲○○隱瞞
          公司，被告甲○○無從長期進行，因此被告統一證券
          公司縱加以相當之注意亦仍不免發生，被告統一證券
          公司符合民法第188 條第1 項但書規定不負賠償責任
          。
六、如原告受有損失，其損失為何？
    （一）依據原證二至原證八國泰世華銀行存入憑條整理，其
          中3 筆基金並無存款存入憑條（如附表三）。既未提
          出銀行存款存入憑條或其他證據，用以證明確實有交
          付此3 筆基金申購款項計1,815,750 元予被告甲○○
          代為申購。因此，原告起訴主張所謂8 筆申購基金損
          失4,943,370 元，應扣除此3 筆無存款存入憑證之款
          項計1, 815,750元。
    （二）依據原證二至原證八國泰世華銀行存入憑條整理，其
          中3 筆基金款項是匯入訴外人劉萬貴及陳璟鋒銀行帳
          戶（如附表四），原告就此3 筆基金並未證明訴外人
          劉萬貴及陳璟鋒係何許人？亦未證明何以存入該2 人
          帳戶資金，係屬於其委託被告甲○○代申購基金之款
          項？尤其，訴外人劉萬貴及陳璟鋒既非被告統一證券
          公司員工，被告統一證券公司對於原告存入該2 人帳
          戶款項所生損失當不負民法第188 條僱用人連帶賠償
          責任。因此，原告存入訴外人劉萬貴及陳璟鋒2 人銀
          行帳戶款項計1,426,440 元，也應從原告所謂損失4,
          943,370 元扣除。
    （三）原告所提「劉恆信購買基金細目」主張向被告甲○○
          辦理贖回6 筆基金取回本金利潤計2,937,218 元。惟
          查：原告並未提出此6 筆基金有交付申購款項予被告
          甲○○代購買證明。又原告主張贖回基金價格是以贖
          回當日基金淨值計算，但未提出各該日基金淨值證明
          ，以及原告與被告甲○○如何計算投資獲利及損失證
          明，原告空言2,937,218 元為贖回金額，被告統一證
          券公司否認之。暫縱認被告甲○○確實已給付原告2,
          937,218 元，則被告統一證券公司主張原告所謂損失
          4,943,370 元亦應扣除被告甲○○已經給付原告2,93
          7,218 元。
    （四）被告甲○○於97年2 月16日已從被告統一證券公司離
          職，而依據原告自行製作「劉恆信購買基金細目」以
          及被告甲○○97年3 月支付原告總計1,131,669 元之
          3 紙國泰世華銀行支票及匯入原告帳戶之存款憑證，
          可知被告甲○○自被告統一證券公司離職後，總計給
          付原告款項計1,439,312 元（97年3 月6 日544,000
          元、97年6 月3 日686,093 元、97年3 月7 日420,50
          0 元、97年3 月4 日167,169 元）。是以，被告甲○
          ○離職後，就自己個人非屬職務範圍的私下行為而與
          原告就買賣基金所生欠款爭議，被告甲○○已支付原
          告劉恆信1,439,312 元以解決兩造爭議。原告與被告
          甲○○既已達成和解並受清償完畢，已無損失。至於
          原告主張非和解金額，是向被告甲○○辦理贖回另外
          基金扣除云云。惟原告未提出此另外基金有交付資金
          予被告甲○○代購買證明，被告統一證券公司否認之
          。
七、本件有無民法第217條過失相抵之適用？
    （一）按損害之發生或擴大，被害人與有過失者，法院得減
          輕賠償金額或免除之，民法第217 條第1 項定有明文
          。此項規定之目的在謀求加害人與被害人間之公平，
          倘受害人於事故之發生亦有過失時，由加害人負全部
          賠償責任，未免失諸過酷，是以賦與法院得減輕其賠
          償金額或免除之職權。此所謂被害人與有過失，只須
          其行為為損害之共同原因，且其過失行為並有助成損
          害之發生或擴大者，即屬相當，不問賠償義務人應負
          故意、過失或無過失責任，均有該條項規定之適用。
    （二）如上述，原告故意不循上述正當合法程序進行基金申
          購及贖回交易，故意違反親自簽名及蓋章出具「聲明
          書」及「委託人交割款券轉撥同意書」承諾事項，故
          意擅自提供款項私下委託被告甲○○代申購基金，原
          告與被告甲○○均共同蓄意欺瞞被告統一證券公司，
          原告即應自行承擔風險。亦即原告如不故意違反法令
          及所承諾事項，不故意私下給付款項授權委託被告甲
          ○○代申購基金，本件損害不會發生。且：
          1.原告所謂8 筆申購基金中，有高達7 筆基金是屬於
            非基金發行公司所出具申購申請書之明顯錯誤。
          2.原告全部未將申購款項匯入發行基金公司基金指定
            專戶，且其中5 筆基金為境外基金須透過集中保管
            結算所並由銀行進行扣款轉帳作業，但原告仍將基
            金申購款項之提存款直接交由被告甲○○處理，亦
            有明顯之錯誤。
          3.又其中4 筆基金，原告係先取得基金申購申請書收
            執聯後，隔1 日或2 日方將所謂申購款項存入被告
            甲○○私人銀行帳戶。其中3 筆基金，原告存入被
            告甲○○等人銀行帳戶金額，多於應繳納之該筆基
            金申購款項，有明顯錯誤並嚴重之非常態申購基金
            交易狀況。
          4.又依原告「購買基金細目」原告自稱有6 筆基金成
            功贖回取得獲利。然查，其贖回有如下錯誤及變態
            贖回交易狀況：
            原告只通知被告甲○○要求贖回，未填寫任何贖
              回申請單據，其證券銀行帳戶竟有非基金專戶帳
              號匯入贖回本金利潤高達2,937,218元。
            依正常基金贖回程序，贖回價金計算日，為申請
              日之次1 營業日之基金淨值為基準，但原告贖回
              是以贖回當日基金淨值計算。
            從原告要求贖回日，到贖回價金存入原告帳戶日
              ，入帳期間至少13日，長則達42日，甚至有69日
              ，平均入帳期間竟長達30日。
    （三）原告在長達2 年多期間，在以上諸多錯誤及非常態的
          基金申購及贖回交易狀況下，仍故意隱瞞被告統一證
          券公司其委託被告甲○○代申購基金情形，若原告能
          預促被告統一證券公司注意甚至儘早揭露委託被告甲
          ○○代申購基金情形，當可避免或減少損害。且依「
          劉恆信購買基金細目」，原告自稱先後共給付高達7,
          600,000 元向被告甲○○購買14筆基；自承收取被告
          甲○○交付6 筆贖回基金本金利潤2,937,218 元；甚
          至在被告甲○○自統一證券公司離職，原告仍向甲○
          ○要求辦理1 筆基金贖回，收取其給付款項計1,439,
          312 元。在在證明原告係被告甲○○有給付本金利潤
          ，就配合被告甲○○隱瞞被告統一證券公司委託代申
          購基金情形，被告甲○○未給付時，方以受害者自居
          ，要求被告統一證券公司損害賠償。是原告所謂損失
          是基於其自己個人違反法令及所承諾事項之不法違約
          行為之結果，原告以之為訴訟上之請求即屬不當，既
          不得認為有損害賠償權利，更是原告就損害之發生與
          擴大有故意或重大過失，應免除被告統一證券公司之
          賠償責任。
八、本件有無民法第216條之1的適用？
    （一）依民法第216 條之1 規定：「基於同一原因事實受有
          損害並受有利益者，其請求之賠償金額，應扣除所受
          之利益。」此損益相抵之原則，於損害與利益，係基
          於同一原因事實而生者，即可適用（最高法院85年台
          上字第1127號判決）。即若因損害之原因事實，同時
          使被害人受有利益者，計算被害人之總財產額有無減
          少之際，即不能不計入其所受利益，於加減後猶有不
          足者，其不足額始屬實際所受之損害（孫森焱著「民
          法債篇總論」331 頁）。
    （二）本件縱如原告主張其因委託被告甲○○代申購基金侵
          權行為受有損失，但原告於起訴狀已自承將部分或有
          利潤之基金連同本利成功贖回。因此，暫縱依據原告
          主張之同一事實（被告甲○○偽造文書欺騙行為），
          一方使原告受損害（給付基金申購款），一方又使原
          告受利益（取得有利潤基金本利）。而原告雖提出所
          謂「購買基金細目」主張向被告甲○○辦理贖回6 筆
          基金取回本金及利潤僅有2,937,218 元云云。但查：
          1.原告未提出全部6 筆所謂被告甲○○偽造之「基金
            申購申請書」，用以證明確有遭被告甲○○偽造文
            書詐騙金錢情事。
          2.原告亦未提出有交付此6 筆基金申購款項予被告甲
            ○○之銀行存款憑證或其他證明。
          3.且依據98年2 月11日原告筆錄：「（被告訴代問：
            請問原告為何要買系爭標的基金？因為購買基金種
            類很多，大部分都不是統一投信所發行的基金，卻
            到統一投信去買，且拿的是統一投信的申請書。）
            原告答：我相信被告甲○○的專業，她已經從事十
            幾年也是襄理，我多次和她購買基金，獲利也不錯
            ，她介紹我，所以我在這邊買，她有給我看獲利表
            現的數據，我手上有資料。（被告訴代問：可否請
            原告提出甲○○給原告看的數據資料？）原告訴代
            答：數據的部分，每個人的解讀不同，和本案無關
            。」以上顯見原告故意隱藏取得有利潤基金本利部
            分之資料，因原告故意隱藏損益相抵之結果，意圖
            為不當得利，被告統一證券公司自無須負損害賠償
            。
九、綜上，原告之訴無理由，爰聲明：原告之訴駁回；訴訟費用
    由原告負擔；如受不利之判決，被告統一證券公司願供擔保
    ，請准宣告免為假執行。
、被告甲○○經本院合法通知，未於言詞辯論期日到場，亦未
    提出書狀作何聲明或陳述。
肆、本件兩造不爭執事項：
一、被告甲○○在被告統一證券公司之任職期間為83年3 月21日
    至97年2月16日。
二、原告於83年9月6日在被告統一證券公司新竹分公司開立1042
    80號證券帳戶，至97年2月29日銷戶。
三、原告未與訴外人統一投信公司辦理基金帳戶開戶手續。
四、原告起訴狀所附原證二至原證八申請書之空白格式與訴外人
    統一投信公司供給代銷機構使用之空白格式相符，被告統一
    證券公司亦有此空白格式申請書。
五、原告向被告甲○○要求辦理基金贖回。
伍、本件爭點經協議兩造同意限縮為：
一、原告起訴狀所附原證二至原證八之基金申購申請書是否為真
    正？
二、原證二至原證八之銀行取款及存入憑條，是否為原告申購附
    表一所示8 筆基金之金額？
三、若原證二至原證八之銀行取款及存入憑條，確為原告申購本
    件8 筆基金，則原告是否係委託被告甲○○代為申購並委由
    被告甲○○處理銀行提存款及用印？原告是否知悉申購基金
    款項存入被告甲○○等私人銀行帳戶？
四、被告甲○○未為原告申購基金之行為是否為執行被告統一證
    券公司營業員之職務範圍？
五、被告統一證券公司是否應負民法第188 條僱用人之賠償責任
    ？
六、如原告受有損失，損失為何？
七、本件有無民法第217條過失相抵之適用？
八、本件有無民法第216條之1之適用？
陸、本院得心證之理由：
一、本件原告主張申購附表一所示基金乙節，業據提出統一證券
    投資信託股份有限公司基金申購申請書、國泰世華商業銀行
    存款取款憑條、轉帳傳票、匯出匯款用紙（代收入傳票）等
    件為證，被告統一證券公司雖抗辯原告所提原證二至原證八
    之申請書上訴外人統一證券新竹分公司基金專用章、經辦人
    沈麗雪之印文及其上書寫文字非真正，然查被告並不爭執原
    證二至原證八申請書之空白格式，並表示被告統一證券公司
    亦有此空白表格，而被告甲○○為被告統一證券公司之業務
    襄理，受被告統一證券公司僱用從事證券商業務之工作，有
    被告統一證券公司所提離職證明書、證券商業務人員變更登
    記表可參，則原告於申購基金並填載與其申購總價金（含手
    續費）相同之存款憑條交被告統一證券公司受僱之業務員即
    被告甲○○後，收到被告甲○○所交付已蓋有統一證券新竹
    分公司基金專用章及經辦人沈麗雪印文之原證二至原證八之
    申請書，依一般事理而言，焉會懷疑申請書上統一證券新竹
    分公司基金專用章非真正，況基金專用章及何人為基金申購
    之經辦人，非一般客戶可得而知之事項，自亦無從判斷其真
    偽，是縱使原證二至原證八申請書上統一證券新竹分公司基
    金專用章及經辦人沈麗雪印文非屬真正，在被告統一證券公
    司未證明原告明知之情形下，自不得主張原告未為申購之行
    為。至被告統一證券公司辯稱原告申購基金之金額均匯入被
    告甲○○或訴外人劉萬貴、陳璟鋒等私人帳戶，而非基金專
    戶，亦未辦理開戶手續云云，然原告否認就其申購基金之款
    項匯入被告甲○○等私人帳戶為知情，且依申請書所載，有
    關申購基金繳款方式除證六至原證八之申請書外，均可以現
    金為之，則存戶於存款取款憑條上蓋用存戶鑑章，填載金額
    後即可領取現金，則原告於存款取款憑條上蓋上存戶鑑章交
    予被告統一證券公司之營業員即被告甲○○填載金額後，自
    可認已完成申購基金繳款之動作，且原告自83年9 月6 日即
    在被告統一證券公司開戶從事證券交易買賣至97年2 月29日
    ，此有被告所提委託買賣證券受託契約、委託人交割款券轉
    撥同意書、聲明書、客戶基本資料變更申請書等件為證，於
    此長期委託買賣之關係下，原告尚無懷疑被告甲○○有未依
    規定處理其申購基金之理，是自難以原告所提款項係匯入被
    告甲○○等私人帳戶內，即推斷原告知情，且未有申購基金
    之行為。至原證六至原證八之申請書雖將現金繳款方式排除
    ，然原告前即以申請書上所載並允許之繳款方式即「現金」
    繳交申購基金之款項，原告依循往例以現金繳交，尚難認有
    何未履行申購基金價款之行為，是被告所辯，不足採信。
二、被告另質疑國泰世華商業銀行取款憑條上之金額非原告申購
    附表一所示基金之金錢，然經核對申請書上所載申購時間及
    申購總金額與取款憑條或存款存入憑條之時間及金額相同或
    少數差距一日，僅友邦亞太高股息基金差距二日。又雖有少
    部分無取款資料，惟原告若未提領，被告甲○○之帳戶內焉
    有同額之金錢存入，且時間上與原告申購基金之時間相同，
    是堪認原告因申購基金而有提領及繳款之行為。
三、被告又辯稱原告所申購附表一所示之基金僅統一大滿貫基金
    為訴外人統一投信公司所發行之基金，其餘7 筆為其他基金
    公司所發行或為境外發行，卻使用訴外人統一投信公司所製
    作之申請書，乃明顯之錯誤云云，惟查被告統一證券公司係
    一合法成立之證券公司，其承銷、代銷之金融性商品當非僅
    訴外人統一投信公司所發行者，而一般投資金融性商品之人
    就其買賣之金融性商品多注意商品名稱、買賣之數量、金額
    ，有無須簽名或用印之欄位，至於前述事項係填載在何基金
    發行公司製發之申請書上，並不介意，且縱使用非基金發行
    公司所製發之申請書申購該基金，對金融性商品買賣之成立
    與否，亦不生影響，是原告縱使用訴外人統一投信公司製發
    之申請書申購其他基金公司發行之金融性商品，亦難認有何
    錯誤或不當之處，被告此部分辯解，亦不足採。
四、按「因故意或過失，不法侵害他人之權利者，負損害賠償責
    任」、「受僱人因執行職務，不法侵害他人之權利者，由僱
    用人與行為人連帶負損害賠償責任」、「負損害賠償責任者
    ，除法律另有規定或契約另有訂定外，應回復他方損害發生
    前之原狀」，民法第184 條第1 項前段、第188 條第1 項前
    段、第213 條第1 項分別定有明文。次按「民法第188 條第
    1 項所謂受僱人因執行職務不法侵害他人之權利，不僅指受
    僱人因執行其所受命令，或委託之職務自體，或執行該職務
    所必要之行為，而不法侵害他人之權利者而言，即受僱人個
    人行為，在客觀上足認為與其執行職務有關，而不法侵害他
    人之權利者，就令其為自己利益所為亦應包括在內」、「受
    僱人執行職務不法侵害他人權利之行為，不以受僱人執行職
    務範圍內之行為為限，並包括與執行職務相牽連或職務上予
    以機會之行為在內」、「民法第188 條第1 項所稱之『執行
    職務』，以行為之外觀斷之，凡受僱人之『行為外觀』具有
    執行職務之形式，或客觀上足以認定其執行職務者，就令其
    為濫用職務行為，怠於執行職務行為或利用職務上之機會及
    與執行職務之時間或處所，有密切關係之行為，亦應涵攝在
    內」，最高法院42年台上第1224號判例、79年台上第2136號
    判決及94年台上173 號判決可資參照。被告統一證券公司辯
    稱被告甲○○之行為非執行職務之行為云云，惟查﹕
    （一）被告甲○○為被告統一證券公司之業務襄理，為證券
          商之業務人員，其得從事有價證券買賣之開戶、徵信
          、招攬、推介、受託、申報、結算、交割或為款券收
          付、保管及辦理其他經核准之業務（證券商負責人與
          業務人員管理規則第2 條參照）。而被告統一證券公
          司並不否認有為代銷基金之業務，是以，於現今強調
          服務及客戶至上之經營理念下，證券商之營業人員為
          留住客戶或增加業績，不僅大力推介所屬證券公司所
          擁有之各類金融性商品，尚且親至客戶處所為其代填
          申購、買賣資料，提、存款項等服務行為，甚且營業
          人員所屬之證券商於券商間彼此競爭激烈之情況下，
          尚且明示或默示前述行為，是此等自客觀上觀察，仍
          可認屬其附隨業務。況原告有關股票買賣事宜，長期
          在被告統一證券公司為之，亦委託被告甲○○辦理，
          而被告甲○○為被告統一證券公司之業務襄理，推介
          、招攬被告統一證券公司所代銷之國內外基金，乃其
          職務範圍內之工作，而其就原告申購基金代填申請書
          ，代受原告繳交之申購款，並代為向被告統一券公司
          遞交申請書及轉交已蓋用基金專用章之申請書予原告
          等行為，在客觀上亦足使人認定屬執行職務之範圍。
    （二）被告統一證券公司主張原告將印章、存摺交被告甲○
          ○代為保管、提領，惟為原告所否認，並強調係原告
          本人親自用印，被告統一證券公司對原告將印章、存
          交由被告甲○○保管此有利於己之事實未舉證證明，
          所辯，自難信實。
    （三）被告統一證券公司另稱原告於開戶時曾親簽同意書、
          聲明書，明知被告甲○○不得代為買賣，並同意自行
          負責乙節，經查原告否認私下委託被告甲○○買賣基
          金，而被告甲○○為被告統一證券公司之業務襄理，
          基於營業人員服務客戶及業績導向之心態，代為遞交
          相關資料及處理各項手續，亦為被告甲○○之附隨業
          務，已如上所述，自與一般委任情形有別。原告雖填
          具同意書、聲明書，尚無從適用。又被告統一證券公
          司於寄送客戶之對帳單上縱有加註警語，惟原告並無
          被告統一證券公司所述交付印鑑、存摺予營業員保管
          或委託全權代為操作等事項，即難認被告甲○○之行
          為非職務行為。
    （四）綜上，被告甲○○利用職務上之機會，將原告申購基
          金之款項轉匯入自己及其他私人帳戶內，據為己有，
          未遞交被告統一證券公司申購基金，對原告所造成之
          損害，揆諸前揭說明，被告二人自應負連帶賠償之責
          。
五、被告統一證券公司另以縱被告甲○○之行為屬執行職務之行
    為，惟其每月召開會議對營業員施以教育訓練，且被告甲○
    ○亦出具切結書，再以寄送之對帳單上有加註警語，原告亦
    未開戶，且曾出具同意書、承諾書等而認其已盡相當之注意
    而無須負賠償之責云云，惟查被告統一證券公司對營業員有
    無遵守相關法令及公司規定並非僅以口頭告知，或要求出具
    書面切結書即可，尚須訂定查核流程，並積極按查核流程實
    施稽核，惟以被告統一證券公司所述觀之，均屬消極作為，
    似全仰賴營業員自我約束，或是客戶自行注意，並未為證券
    公司所應為之監督、管理等積極行為，況被告統一證券公司
    前曾因開戶經辦人員持有委任期貨商之公司章，並代委任期
    貨商於期貨交易人之開戶契約用印，及所屬營業員利用客戶
    帳戶買賣有價證券等，經行政院金融監督管理委員會裁處，
    有裁處書附卷可憑，是自難認被告統一證券公司對受僱人之
    選任及監督已盡相當之注意義務，是被告統一證券公司此部
    分辯解，疏無可取。
六、本件原告因被告甲○○之利用職務機會之行為，將原告申購
    基金之款項，據為己有，其受有附表一所示之損失，業據提
    出申請書、存款取款憑條、存款存入憑條等件為證，雖被告
    統一證券公司主張有部分款項匯入訴人劉萬貴、陳璟鋒帳戶
    內，該二人非被告統一證券公司之員工，此部分金額1,426,
    440 元，應予扣除云云，惟原告申購基金概由被告統一證券
    公司之員工即被告甲○○處理，原告並不知申購基金款項未
    交予被告統一證券公司，已如上述，此部分金額縱匯人第三
    人劉萬貴、張璟鋒帳戶內，亦係基於被告甲○○之行為所致
    ，自難予以排除而認非原告之損失，故原告主張受有4,943,
    370 元之損失，可堪認定。
七、被告統一證券公司抗辯原告之行為與有過失，請求免除被告
    統一證券公司賠償責任云云。然查，原告之損害乃被告甲○
    ○之故意行為所造成，原告為被害人，且觀諸被告甲○○乃
    係利用原告為被告統一證券公司之長期客戶及其本身為統一
    證券公司之業務襄理，為被告統一證券公司就原告買賣有價
    證券之對外窗口，併原告對其與被告統一證券公司之信賴，
    及一般客戶無從查證基金專用章及承辦人之機會，暨對基金
    之發行及申購款項轉帳等行政程序之不易熟悉而致得逞，是
    原告就其所受之損害自難認有何過失之可言，反係被告統一
    證券公司未能落實查核機制，保障客戶權益，未能盡其選任
    、監督之責，是被告統一證券公司此部分主張，亦難採信。
八、被告統一證券公司另以被告甲○○離職後，匯入原告帳戶之
    存款，總計1,439,312 元，而認被告甲○○已與原告以1,43
    9,312 元達成和解，原告受清償完畢，已無損失云云，惟為
    原告所否認，經查原告係於97年7 月間因無法贖回基金始得
    知被告甲○○未為原告代辦申購基金事宜，而依被告所述此
    1,439,312 元係於97年3 月6 日匯入544,000 元、97年6 月
    3 日匯入68 6,093元、97年3 月7 日匯入420,500 元、97年
    3 月4 日匯入167,169 元，均係在原告發覺被告甲○○未為
    申購前匯入之金額，原告既未發覺被告甲○○之侵權行為，
    焉有與被告甲○○達成和解之必要，況被告統一證券公司就
    被告甲○○因本件侵權行為已與原告達成和解，未舉證以實
    其說，此部分辯解，亦無理由。
九、被告統一證券公司另主張原告曾贖回6 筆基金，金額共2,93
    7,218 元，未據提出購買資料，及提出原告與被告甲○○如
    何計算之證明，原告之損失應扣除此部分金額。且此均係基
    於被告甲○○之侵權行為所致，故原告委請被告甲○○代申
    購基金同時受有利益，原告請求賠償之金額，應依民法第21
    6 條之1 之規定扣除2,937, 218元乙節，按損益相抵，係指
    損害賠償之債權人基於與受損害之同一原因事實並受有利益
    ，其請求之賠償金額，應扣除所受之利益而言，此觀民法第
    216 條之1 規定自明。債權人倘非基於與受損害同一原因事
    實並受有利益，自無上開規定之適用（最高法院92年度台上
    字第803 號判決參照。）本件原告請求之賠償者為附表一所
    示8 筆基金，原告主張已贖回之6 筆基金並不在原告請求範
    圍之內，是被告主張此6 筆基金含蓋在原告請求之金額內此
    有利於己之事實，即應負舉證之責，惟未據被告提出事證證
    明。又原告係分次購買附表一所示之基金，有基金申購申請
    書、存款取款憑條等件可證，則原告所受之損失乃係基於被
    告甲○○將原告分次交付如附表一所示購買基金之現金未存
    入基金專戶申購基金而係分次匯入自己或其他私人帳戶，據
    為己有之侵權行為所致，並非基於原告所主張已贖回之6筆
    基金，故原告所受之損害與所獲之利益，原因事實並非同一
    ，依前揭說明，即無民法第216 條之1 之適用，是被告統一
    證券公司此部分辯解，洵屬無據。
九、綜上，原告依侵權行為損害賠償之法律關係，請求被告連帶
    給付4,943,370 元及自起訴狀繕本送達（被告甲○○於98年
    8 月25日送達，有台灣新生報可稽，被告統一證券公司於97
    年10月17日收受，有送達證書可參）之翌日即被告甲○○自
    98年8 月26日，被告統一證券公司自97年10月18日起，均至
    清償日止，按年息百分之5 計算之利息，為有理由，應予准
    許。
十、原告及被告統一證券公司均陳明願供擔保，請准宣告假執行
    及免為假執行，核無不合，爰分別酌定相當金額准許之。
十一、本件事證已臻明確，兩造其餘主張及陳述，經審酌後認與
      判決結果尚不生影響，均不另論述，併予敘明。
十二、據上論結，本件原告之訴為有理由，依民事訴訟法第385
      條第1 項前段、第85條第2 項、第390 條第2 項、第392
      條第2項，判決如主文。
中    華    民    國    98    年    9     月    30    日
                  民事第二庭    法  官  盧玉潤
以上正本係照原本作成。
如對本判決上訴，須於判決送達後20日內向本院提出上訴狀。
中    華    民    國    98    年    9     月    30    日
                                書記官  謝國聖
附表一：
┌──┬─────┬─────┬─────┬───────┐
│編號│申購基金名│申請書日期│申購金額  │提存款情形    │
│    │稱        │          │          │              │
│    │          │          │          │              │
├──┼─────┼─────┼─────┼───────┤
│1   │KBC比聯全 │94年4 月25│508,250元 │96年4 月26日取│
│    │球水利資源│日（蓋章96│          │款憑條，無存入│
│    │          │年4 月25日│          │憑條          │
│    │          │）        │          │              │
├──┼─────┼─────┼─────┼───────┤
│2   │KBC比聯全 │94年6 月15│809,120元 │96年6 月15日取│
│    │球水利資源│日        │          │款憑條；96年6 │
│    │          │          │          │月15日存入809,│
│    │          │          │          │120 元，劉萬貴│
│    │          │          │          │帳戶450,000 元│
│    │          │          │          │、陳璟鋒帳戶27│
│    │          │          │          │3,600 元、呂紆│
│    │          │          │          │臻帳戶85,520元│
├──┼─────┼─────┼─────┼───────┤
│3   │凱基台商天│96年4 月26│301,800元 │96年4 月26日取│
│    │下        │日        │          │款憑條無存入憑│
│    │          │          │          │條            │
├──┼─────┼─────┼─────┼───────┤
│4   │天達環球策│96年5 月30│806,080元 │96年5 月30日取│
│    │略        │日        │          │款憑條；96年5 │
│    │          │          │          │月30日存入呂紆│
│    │          │          │          │臻帳戶806,080 │
│    │          │          │          │元            │
├──┼─────┼─────┼─────┼───────┤
│5   │KBC比聯替 │96年6月7日│809,120元 │96年6 月7 日取│
│    │代性能源  │          │          │款憑條；96年6 │
│    │          │          │          │月7 日存入呂紆│
│    │          │          │          │臻帳戶809,120 │
│    │          │          │          │元            │
├──┼─────┼─────┼─────┼───────┤
│6   │AIG友邦拉 │96年11月12│1,005,700 │96年11月13日取│
│    │丁美洲基金│日        │元        │款1,507,800 元│
│    │          │          │          │，無存入憑條  │
├──┼─────┼─────┼─────┼───────┤
│7   │AIG友邦亞 │96年11月6 │201,200元 │無取款憑條，96│
│    │太高股息基│日        │          │年11月8日 存入│
│    │金        │          │          │402, 040元，劉│
│    │          │          │          │萬貴帳戶200,84│
│    │          │          │          │0 元、甲○○帳│
│    │          │          │          │戶201,200 元  │
├──┼─────┼─────┼─────┼───────┤
│8   │統一大滿貫│96年11月13│502,100元 │(1)96 年11月14│
│    │基金      │日13      │          │日取款300,000 │
│    │          │          │          │元；存款300,00│
│    │          │          │          │0 元          │
│    │          │          │          │(2)96 年11月13│
│    │          │          │          │日存入1,507,80│
│    │          │          │          │0 元，甲○○帳│
│    │          │          │          │戶500,000 元、│
│    │          │          │          │甲○○帳戶505,│
│    │          │          │          │800 元、劉萬貴│
│    │          │          │          │帳戶502,000 元│
└──┴─────┴─────┴─────┴───────┘
附表二：
┌──┬────────┬────────┬────────┬────┐
│編號│基金名稱        │要求贖回日期(1) │贖回入帳日期(2) │(1)-(2) │
├──┼────────┼────────┼────────┼────┤
│A   │統一全球債券組合│96年6月27日     │96年7月9日      │13日    │
├──┼────────┼────────┼────────┼────┤
│B   │AIG友邦拉丁美洲 │96年3月28日     │96年6月4日      │69日    │
├──┼────────┼────────┼────────┼────┤
│C   │統一強漢        │97年2月14日     │97年3月6日      │20日    │
├──┼────────┼────────┼────────┼────┤
│D   │天達環球能源    │97年4月22日     │97年6月3日      │42日    │
├──┼────────┼────────┼────────┼────┤
│E   │大華主流品牌    │97年2月14日     │97年3月7日      │21日    │
├──┼────────┼────────┼────────┼────┤
│F   │統一亞太        │97年2月14日     │97年3月4日      │18日    │
├──┼────────┼────────┼────────┴────┤
│    │                │                │平均入帳期間約30日        │
└──┴────────┴────────┴─────────────┘
附表三：
┌──┬──────────┬───────┬─────┬─────┐
│編號│基金名稱            │ 申請書日期   │ 申購金額 │匯款情形  │
├──┼──────────┼───────┼─────┼─────┤
│1   │KBC比聯全球水利資源 │96年4 月25日（│508,250元 │無存入憑條│
│    │                    │蓋章）        │          │          │
├──┼──────────┼───────┼─────┼─────┤
│3   │凱基台商天下        │96年4月26日   │301,800 元│無存入憑條│
├──┼──────────┼───────┼─────┼─────┤
│6   │AIG友邦拉丁美洲基金 │96年11月12日  │1,005,700 │無存入憑條│
│    │                    │              │元        │          │
└──┴──────────┴───────┴─────┴─────┘
附表四：
┌──┬───────────┬─────┬────┬────────────┐
│編號│基金名稱              │申請書日期│申購金額│匯款情形                │
├──┼───────────┼─────┼────┼────────────┤
│2   │KBC比聯全球水利資源   │94年6 月15│809,120 │96年6 月15日存入404,120 │
│    │                      │日        │元      │元，劉萬貴帳戶450,000 元│
│    │                      │          │        │、陳璟鋒帳戶273,600 元、│
│    │                      │          │        │甲○○帳戶85,520元。    │
├──┼───────────┼─────┼────┼────────────┤
│7   │AIG友邦亞太高股息基金 │96年11月6 │201,200 │96年11月8 日存入402,040 │
│    │                      │日        │元      │元，劉萬貴帳戶200,840 元│
│    │                      │          │        │、甲○○帳戶201,200 元。│
├──┼───────────┼─────┼────┼────────────┤
│8   │統一大滿貫基金        │96年11月13│502,100 │96年11月13日存入1,507,80│
│    │                      │日        │元      │0 元，甲○○帳戶500,000 │
│    │                      │          │        │元、甲○○帳戶505,800 元│
│    │                      │          │        │、劉萬貴帳戶502,000 元。│
└──┴───────────┴─────┴────┴────────────┘


司法院資訊處製作；財團法人民間司法改革基金會備份。
